【裁判字號】    95,訴,597
【裁判日期】    950822
【裁判案由】    偽造文書
【裁判全文】
臺灣基隆地方法院刑事判決               95年度訴字第597號
公  訴  人  臺灣基隆地方法院檢察署檢察官
被      告  甲○○
上列被告因偽造文書案件，經檢察官聲請以簡易判決處刑（原聲
請簡易判決處刑書案號：95年度偵字第3207號），本院認為有刑
事訴訟法第451條之1第4項但書中第3款之情形，依同法第452 條
改依通常程序審理，茲判決如下：
    主  文
本件管轄錯誤，移送於臺灣臺北地方法院。
    理  由
一、公訴意旨略以：被告甲○○於民國91年至92年間係富康拓國
    際開發有限公司（以下簡稱「富康拓公司」）之業務員，負
    責仲介外勞，並代辦聘僱外籍監護工所需之醫院診斷證明書
    附巴氏量表。明知雇主林麗敏（另經檢察官為不起訴處分）
    之母林月雲並未在財團法人長庚紀念醫院基隆分院（以下簡
    稱「基隆長庚醫院」）就診，為得以申請聘僱家庭外籍監護
    工，竟於民國91年8 月13日，基於行使偽造文書之犯意，填
    載雇主聘僱外籍勞工申請表，並出具偽造之「基隆長庚醫院
    」診治醫師方朝銘名義用印核發之雇主申請聘僱家庭外籍監
    護工專用診斷證明書及巴氏量表各1 份，並持之向位在臺北
    市○○○路○段83號6樓之行政院勞工委員會提出，主張病患
    林月雲欲申請外籍監護工之意思而行使之，足生損害於「基
    隆長庚醫院」、醫師方朝銘及行政院勞工委員會管理外籍勞
    工申請之正確性。因認被告涉犯刑法第216條、第210條之行
    使偽造私文書罪嫌云云。
二、按案件由犯罪地或被告之住所、居所或所在地之法院管轄；
    無管轄權之案件，應諭知管轄錯誤之判決，並同時諭知移送
    於管轄法院；又管轄錯誤之判決得不經言詞辯論為之，刑事
    訴訟法第5條第1項、第304條、第307條分別定有明文。
三、經查：
  (一)被告甲○○之住居所均在臺北縣新店市○○路465 號，且被
    告從未有因案遭羈押或執行之紀錄等情，分別有法務部戶役
    政連結系統查詢表及臺灣高等法院被告前案紀錄表各1 份附
    卷可稽，足認被告之住所、居所或所在地均非屬本院轄區。
  (二)被告自始否認有偽造「基隆長庚醫院」診治醫師方朝銘名義
    用印核發之雇主申請聘僱家庭外籍監護工專用診斷證明書及
    巴氏量表等私文書，致偽造私文書之地點不明，難認在本院
    轄內犯之。
  (三)縱依檢察官聲請簡易判決處刑書所載，認被告係行使上開偽
    造私文書之人，然查被告斯時任職之「富康拓公司」設在臺
    北縣新店市○○街22號，被告又係向位在臺北市○○○路○
    段83號1 樓之行政院勞工委員會提出行使，此有行政院勞工
    委員會93年12月21日勞職外字第0930208039A 號函在卷可參
    ，足認其犯罪地亦非本院轄區。
  (四)綜上，本院既非被告之住所、居所或所在地之法院，亦非被
    告犯罪地之法院，檢察官向本院聲請以簡易判決處刑，容有
    未洽，揆諸前揭說明，爰不經言詞辯論，逕為諭知管轄錯誤
    之判決，並移送於被告住所地之臺灣臺北地方法院管轄。
據上論斷，應依刑事訴訟法第304條、第307條，判決如主文。
中    華    民    國    95    年    8     月    22    日
              刑事第三庭審判長法  官  王福康
                              法  官  齊  潔
                              法  官  王慧惠
以上正本證明與原本無異。
對於本件判決如有不服，應於收受送達後10日內，向本院提出上
訴書狀，上訴於臺灣高等法院，並按他造當事人人數附具繕本。
中    華    民    國    95    年    8     月    22    日
                              書記官  施鴻均


司法院資訊處製作；財團法人民間司法改革基金會備份。
